【裁判字號】    89,上訴,1371
【裁判日期】    890607
【裁判案由】    證券交易法
【裁判全文】
臺灣高等法院刑事判決                          八十九年度上訴字第一三七一號
    上  訴  人
    即  被  告  甲○○
右上訴人因違反證券交易法案件，不服臺灣桃園地方法院八十九年度訴字第四六號，
中華民國八十九年二月八日第一審判決（起訴案號：臺灣桃園地方法院檢察署八十八
年度偵字第一五五六六號）提起上訴，本院判決如左：
    主  文
上訴駁回。
    事實及理由
一、本案經本院審理結果，認第一審以上訴人即被告甲○○違反證券交易法第一百五
    十五條第一項第一款在集中交易市場報價，業經有人承諾接受而不履行交割，足
    以影響市場秩序之規定，應依同法第一百七十一條規定處罰，而判處有期徒刑四
    月，認事用法及量刑均無不當，應予維持，並引用第一審判決書記載之事實、證
    據及理由。（如附件）
二、被告以伊業與告訴人統一綜合證券股份有限公司達成和解，請求從輕量刑云云。
    惟查違約交割，嚴重影響市場秩序，被告固已達成和解，惟僅履行和解內容之一
    部，此有被告及告訴代理人於本院審理時之陳述可證，緩刑尚非所宜，且原審量
    處有期徒刑四月，亦稱平允。被告上訴非有理由，應予駁回。
據上論結，應依刑事訴訟法第三百七十三條、第三百六十八條，判決如主文。
本案經檢察官張啟彬到庭執行職務。
中    華    民    國    八十九    年      六        月        七        日
                        臺灣高等法院刑事第二十四庭
                            審判長法  官  陳  貽  男
                                  法  官  李  世  貴
                                  法  官  聶  齊  桓
右正本證明與原本無異。
如不服本判決應於收受送達後十日內向本院提出上訴書狀，其未敘述上訴之理由者並
得於提起上訴後十日內向本院補提理由書（均須按他造當事人之人數附繕本）。
                                  書記官  于      誠
中    華    民    國    八十九    年      六        月        八        日
（附件）
臺灣桃園地方法院刑事判決                            八十九年度訴字第四六號
    公訴人  臺灣桃園地方法院檢察署檢察官
    被  告  甲○○  男  三十歲（民國○○○年○月○日生）
                    住桃園縣楊梅鎮○○街四二巷一七號四樓
                    身分證統一編號：Ｓ一二一九二一三八號
右列被告因違反證券交易法案件，經檢察官提起公訴（八十八年度偵字第一五五六六
號），本院判決如左：
        主  文
甲○○違反在集中交易市場報價，業經有人承諾接受而不履行交割，足以影響市場秩
序之規定，處有期徒刑肆月。
        事  實
一、甲○○於民國（下同）八十七年六月十八日，在統一綜合證券股份有限公司中壢
    分公司（設桃園縣中壢市○○路五一號二樓，下稱統一證券公司）開設帳號３─
    ０１６５１０─０之證券信用交易帳戶，並於八十八年五月十七日，委託統一證
    券公司以每股新台幣（下同）二十二點九元之價格，在集中交易市場報價後，經
    有人承諾接受而購入太平洋電線電纜股份有限公司股票計三百張（計三十萬股，
    共六百八十七萬元之價金，手續費九千七百八十九元），詎甲○○竟未依法於三
    日內完成上開股票之交割手續，致影響集中交易市場之秩序（嗣經統一證券公司
    依法代為交割，再行賣出後，計虧損六十九萬三千九百三十元）。
二、案經統一證券公司告發臺灣桃園地方法院檢察署檢察官偵查起訴。
        理  由
一、右揭事實業據被告甲○○迭次於警、偵訊中及本院審理時坦承不諱，核與告發人
    統一證券公司指述情節相符，復有被告於統一證券公司之上開開戶契約書、交易
    明細表、違約交割申報電腦彙總檔及違約損失計算式各乙份，在卷可稽，足堪認
    定。被告犯行已臻明確，應予依法論科，
二、核被告所為，係違反證券交易法第一百五十五條第一項第一款在集中交易市場報
    價，業經有人承諾接受而不履行交割，足以影響市場秩序之規定，應依同法第一
    百七十一條規定處罰。爰審酌被告明知其業已委託告發人統一證券公司在集中交
    易市場報價，並經有人承諾接受，詎被告竟不依法履行交割義務，不僅損及告發
    人統一證券公司之權益，更足以影響集中交易市場之秩序及被告犯罪後之態度等
    一切情狀，量處如主文所示之刑，以資儆懲。
據上論斷，應依刑事訴訟法第二百九十九條第一項前段，證券交易法第一百五十五條
第一項第一款、第一百七十一條，判決如主文。
本案經檢察官周懷廉到庭執行職務。
中      華      民      國      八十九    年     二     月     八     日
                          臺灣桃園地方法院刑事第四庭
                              法  官  林 晏 鵬
右正本證明與原本無異。
如不服本判決，應於判決送達後十日內向本院提出上訴狀( 應附繕本 )，上訴於
臺灣高等法院。
                              書記官  張 雅 慧
中        華        民        國   八十九   年   二   月    十八    日
附論罪科刑依據之法條：證券交易法第一百五十五條、第一百七十一條
第一五五條
對於在證券交易所上市之有價證券，不得有左列各款之行為：
一、在集中交易市場報價，業經有人承諾接受而不實際成交或不履行交割，足以影響
    市場秩序者。
二、在集中交易市場，不移轉證券所有權而偽作買賣者。
三、意圖抬高或壓低集中交易市場某種有價證券之交易價格，與他人通謀，以約定價
    格於自己出售，或購買有價證券時，使約定人同時為購買或出售之相對行為者。
四、意圖抬高或壓低集中交易市場某種有價證券之交易價格，自行或以他人名義，對
    該有價證券，連續以高價買入或以低價賣出者。
五、意圖影響集中交易市場有價證券交易價格，而散布流言或不實資料者。
六、直接或間接從事其他影響集中交易市場某種有價證券交易價格之操縱行為者。
前項之規定，於證券商營業處所買賣有價證券準用。
違反前二項規定者，對於善意買入或賣出有價證券之人所受之損害，應負賠償之責。
第二十條第四項之規定，於前項準用之。
證券交易法第一百七十一條
違反第二十條第一項或第一百五十五條第一項、第二項之規定者，處七年以下有期徒
刑、拘役或科或併科二十五萬元以下罰金。


司法院資訊處製作；財團法人民間司法改革基金會備份。
